Minutes et répertoires du notaire Théophile DUHOMMET, 20 septembre 1879 - 23 mai 1883 (étude XXXVII)
Archives nationales
Minutes et répertoires du notaire Théophile DUHOMMET (étude XXXVII)
20 septembre 1879 - 23 mai 1883
MC/ET/XXXVII/976 - MC/ET/XXXVII/1095, MC/RE/XXXVII/43 - MC/RE/XXXVII/44
Etude XXXVII; Duhommet, Théophile
Archives nationales de France
Minutes et répertoires: la loi 2008-696 du 15 juillet 2008 relative aux archives a fixé à 75 ans à compter de la date de l'acte, ou à 25 ans à compter de la date du décès de l'intéressé si ce délai est plus bref, le délai de communication des minutes et répertoires des notaires; ce délai est porté à 100 ans à compter de la date de l'acte si le document se rapporte à un mineur (code du Patrimoine, articles L213-2, 4e d et 5e).
Autres documents de l'étude (dossiers de clients, comptabilité...): s'agissant d'archives privées, ces documents sont communicables selon les modalités fixées par le déposant ou le donateur.
Certains documents ne sont pas accessibles en raison de leur mauvais état de conservation.
Versement
Accès aux instruments de recherche de tous les notaires de l’étude XXXVII
Archives de l'étude XXXVII
- Minutes de Théophile DUHOMMET, septembre 1879 - 23 mai 1883; MC/ET/XXXVII/976 - MC/ET/XXXVII/1095
  - Minutes. 1879, septembre, septembre 1879; MC/ET/XXXVII/976
    Informations complémentaires:
    1879, 1 à 20 septembre: actes passés par-devant Victor Gozzoli.
    1879, 20 à 30 septembre: actes passés par-devant Théophile Duhommet.
    Informations concernant le classement:
    Le niveau inférieur de description, quand il existe, correspond aux minutes d'actes. Toutes les minutes ne sont pas forcément décrites une à une. Les descriptions de ces minutes sont plus ou moins détaillées.
  - Minutes. 1879, octobre, octobre 1879; MC/ET/XXXVII/977
  - Minutes. 1879, 3 novembre - 1879, 17 novembre, 3 novembre 1879 - 17 novembre 1879; MC/ET/XXXVII/978
  - Minutes. 1879, 18 novembre - 1879, 29 novembre, 18 novembre 1879 - 29 novembre 1879; MC/ET/XXXVII/979
  - Minutes. 1879, décembre, décembre 1879; MC/ET/XXXVII/980
  - Minutes. 1880, 2 janvier - 1880, 20 janvier, 2 janvier 1880 - 20 janvier 1880; MC/ET/XXXVII/981
  - Minutes. 1880, 21 janvier, 21 janvier 1880; MC/ET/XXXVII/982
  - Minutes. 1880, 2 février - 1880, 14 février, 2 février 1880 - 14 février 1880; MC/ET/XXXVII/983
  - Minutes. 1880, 16 février - 1880, 28 février, 16 février 1880 - 28 février 1880; MC/ET/XXXVII/984
  - Minutes. 1880, 1er mars - 1880, 17 mars, 1er mars 1880 - 17 mars 1880; MC/ET/XXXVII/985
  - Minutes. 1880, 18 mars - 1880, 31 mars, 18 mars 1880 - 31 mars 1880; MC/ET/XXXVII/986
  - Minutes. 1880, 1er avril - 1880, 15 avril, 1er avril 1880 - 15 avril 1880; MC/ET/XXXVII/987
  - Minutes. 1880, 16 avril - 1880, 30 avril, 16 avril 1880 - 30 avril 1880; MC/ET/XXXVII/988
  - Minutes. 1880, 1er mai - 1880, 8 mai, 1er mai 1880 - 8 mai 1880; MC/ET/XXXVII/989
  - Minutes. 1880, 10 mai - 1880, 20 mai, 10 mai 1880 - 20 mai 1880; MC/ET/XXXVII/990
  - Minutes. 1880, 21 mai - 1880, 31 mai, 21 mai 1880 - 31 mai 1880; MC/ET/XXXVII/991
  - Minutes. 1880, 1er juin - 1880, 11 juin, 1er juin 1880 - 11 juin 1880; MC/ET/XXXVII/992
  - Minutes. 1880, 12 juin - 1880, 21 juin, 12 juin 1880 - 21 juin 1880; MC/ET/XXXVII/993
  - Minutes. 1880, 22 juin - 1880, 30 juin, 22 juin 1880 - 30 juin 1880; MC/ET/XXXVII/994
  - Minutes. 1880, 1er juillet - 1880, 10 juillet, 1er juillet 1880 - 10 juillet 1880; MC/ET/XXXVII/995
  - Minutes. 1880, 12 juillet - 1880, 19 juillet, 12 juillet 1880 - 19 juillet 1880; MC/ET/XXXVII/996
  - Minutes. 1880, 20 juillet - 1880, 31 juillet, 20 juillet 1880 - 31 juillet 1880; MC/ET/XXXVII/997
  - Minutes. 1880, 2 août - 1880, 15 août, 2 août 1880 - 15 août 1880; MC/ET/XXXVII/998
  - Minutes. 1880, 16 août - 1880, 31 août, 16 août 1880 - 31 août 1880; MC/ET/XXXVII/999
  - Minutes. 1880, 1er septembre - 1880, 11 septembre, 1er septembre 1880 - 11 septembre 1880; MC/ET/XXXVII/1000
  - Minutes. 1880, 13 septembre - 1880, 30 septembre, 13 septembre 1880 - 30 septembre 1880; MC/ET/XXXVII/1001
  - Minutes. 1880, 1er octobre - 1880, 13 octobre, 1er octobre 1880 - 13 octobre 1880; MC/ET/XXXVII/1002
  - Minutes. 1880, 14 octobre - 1880, 31 octobre, 14 octobre 1880 - 31 octobre 1880; MC/ET/XXXVII/1003
  - Minutes. 1880, 2 novembre - 1880, 17 novembre, 2 novembre 1880 - 17 novembre 1880; MC/ET/XXXVII/1004
  - Minutes. 1880, 18 novembre - 1880, 30 novembre, 18 novembre 1880 - 30 novembre 1880; MC/ET/XXXVII/1005
  - Minutes. 1880, 1er décembre - 1880, 13 décembre, 1er décembre 1880 - 13 décembre 1880; MC/ET/XXXVII/1006
  - Minutes. 1880, 14 décembre - 1880, 22 décembre, 14 décembre 1880 - 22 décembre 1880; MC/ET/XXXVII/1007
  - Minutes. 1880, 23 décembre - 1880, 23 décembre 1880 - 1880; MC/ET/XXXVII/1008
  - Minutes. 1881, 1er janvier - 1881, 15 janvier, 1er janvier 1881 - 15 janvier 1881; MC/ET/XXXVII/1009
  - Minutes. 1881, 17 janvier - 1881, 31 janvier, 17 janvier 1881 - 31 janvier 1881; MC/ET/XXXVII/1010
  - Minutes. 1881, 1er février - 1881, 10 février, 1er février 1881 - 10 février 1881; MC/ET/XXXVII/1011
  - Minutes. 1881, 11 février - 1881, 21 février, 11 février 1881 - 21 février 1881; MC/ET/XXXVII/1012
  - Minutes. 1881, 21 février - 1881, 28 février, 21 février 1881 - 28 février 1881; MC/ET/XXXVII/1013
  - Minutes. 1881, 2 mars - 1881, 15 mars, 2 mars 1881 - 15 mars 1881; MC/ET/XXXVII/1014
  - Minutes. 1881, 16 mars - 1881, 23 mars, 16 mars 1881 - 23 mars 1881; MC/ET/XXXVII/1015
  - Minutes. 1881, 24 mars - 1881, 31 mars, 24 mars 1881 - 31 mars 1881; MC/ET/XXXVII/1016
  - Minutes. 1881, 1er avril - 1881, 11 avril, 1er avril 1881 - 11 avril 1881; MC/ET/XXXVII/1017
  - Minutes. 1881, 12 avril - 1881, 20 avril, 12 avril 1881 - 20 avril 1881; MC/ET/XXXVII/1018
  - Minutes. 1881, 21 avril - 1881, 30 avril, 21 avril 1881 - 30 avril 1881; MC/ET/XXXVII/1019
  - Minutes. 1881, 2 mai - 1881, 10 mai, 2 mai 1881 - 10 mai 1881; MC/ET/XXXVII/1020
  - Minutes. 1881, 11 mai - 1881, 17 mai, 11 mai 1881 - 17 mai 1881; MC/ET/XXXVII/1021
  - Minutes. 1881, 18 mai - 1881, 24 mai, 18 mai 1881 - 24 mai 1881; MC/ET/XXXVII/1022
  - Minutes. 1881, 25 mai - 1881, 31 mai, 25 mai 1881 - 31 mai 1881; MC/ET/XXXVII/1023
  - Minutes. 1881, 1er juin - 1881, 10 juin, 1er juin 1881 - 10 juin 1881; MC/ET/XXXVII/1024
  - Minutes. 1881, 11 juin - 1881, 22 juin, 11 juin 1881 - 22 juin 1881; MC/ET/XXXVII/1025
  - Minutes. 1881, 23 juin - 1881, 30 juin, 23 juin 1881 - 30 juin 1881; MC/ET/XXXVII/1026
  - Minutes. 1881, 1er juillet - 1881, 15 juillet, 1er juillet 1881 - 15 juillet 1881; MC/ET/XXXVII/1027
  - Minutes. 1881, 16 juillet - 1881, 30 juillet, 16 juillet 1881 - 30 juillet 1881; MC/ET/XXXVII/1028
  - Minutes. 1881, 1er août - 1881, 9 août, 1er août 1881 - 9 août 1881; MC/ET/XXXVII/1029
  - Minutes. 1881, 10 août - 1881, 20 août, 10 août 1881 - 20 août 1881; MC/ET/XXXVII/1030
  - Minutes. 1881, 23 août - 1881, 31 août, 23 août 1881 - 31 août 1881; MC/ET/XXXVII/1031
  - Minutes. 1881, 1er septembre - 1881, 7 septembre, 1er septembre 1881 - 7 septembre 1881; MC/ET/XXXVII/1032
  - Minutes. 1881, 8 septembre - 1881, 15 septembre, 8 septembre 1881 - 15 septembre 1881; MC/ET/XXXVII/1033
  - Minutes. 1881, 16 septembre - 1881, 22 septembre, 16 septembre 1881 - 22 septembre 1881; MC/ET/XXXVII/1034
  - Minutes. 1881, 23 septembre - 1881, 30 septembre, 23 septembre 1881 - 30 septembre 1881; MC/ET/XXXVII/1035
  - Minutes. 1881, 1er octobre - 1881, 13 octobre, 1er octobre 1881 - 13 octobre 1881; MC/ET/XXXVII/1036
  - Minutes. 1881, 14 octobre - 1881, 24 octobre, 14 octobre 1881 - 24 octobre 1881; MC/ET/XXXVII/1037
  - Minutes. 1881, 25 octobre - 1881, 31 octobre, 25 octobre 1881 - 31 octobre 1881; MC/ET/XXXVII/1038
  - Minutes. 1881, 2 novembre - 1881, 10 novembre, 2 novembre 1881 - 10 novembre 1881; MC/ET/XXXVII/1039
  - Minutes. 1881, 11 novembre - 1881, 22 novembre, 11 novembre 1881 - 22 novembre 1881; MC/ET/XXXVII/1040
  - Minutes. 1881, 23 novembre - 1881, 30 novembre, 23 novembre 1881 - 30 novembre 1881; MC/ET/XXXVII/1041
  - Minutes. 1881, 1er décembre - 1881, 12 décembre, 1er décembre 1881 - 12 décembre 1881; MC/ET/XXXVII/1042
  - Minutes. 1881, 12 décembre - 1881, 15 décembre, 12 décembre 1881 - 15 décembre 1881; MC/ET/XXXVII/1043
  - Minutes. 1881, 16 décembre - 1881, 20 décembre, 16 décembre 1881 - 20 décembre 1881; MC/ET/XXXVII/1044
  - Minutes. 1881, 21 décembre - 1881, 21 décembre 1881 - 1881; MC/ET/XXXVII/1045
  - Minutes. 1882, 3 janvier - 1882, 10 janvier, 3 janvier 1882 - 10 janvier 1882; MC/ET/XXXVII/1046
  - Minutes. 1882, 11 janvier - 1882, 23 janvier, 11 janvier 1882 - 23 janvier 1882; MC/ET/XXXVII/1047
  - Minutes. 1882, 24 janvier - 1882, 31 janvier, 24 janvier 1882 - 31 janvier 1882; MC/ET/XXXVII/1048
  - Minutes. 1882, 1er février - 1882, 6 février, 1er février 1882 - 6 février 1882; MC/ET/XXXVII/1049
  - Minutes. 1882, 7 février - 1882, 16 février, 7 février 1882 - 16 février 1882; MC/ET/XXXVII/1050
  - Minutes. 1882, 17 février - 1882, 28 février, 17 février 1882 - 28 février 1882; MC/ET/XXXVII/1051
  - Minutes. 1882, 1er mars - 1882, 10 mars, 1er mars 1882 - 10 mars 1882; MC/ET/XXXVII/1052
  - Minutes. 1882, 11 mars - 1882, 22 mars, 11 mars 1882 - 22 mars 1882; MC/ET/XXXVII/1053
  - Minutes. 1882, 23 mars - 1882, 31 mars, 23 mars 1882 - 31 mars 1882; MC/ET/XXXVII/1054
  - Minutes. 1882, 1er avril - 1882, 13 avril, 1er avril 1882 - 13 avril 1882; MC/ET/XXXVII/1055
  - Minutes. 1882, 14 avril - 1882, 19 avril, 14 avril 1882 - 19 avril 1882; MC/ET/XXXVII/1056
  - Minutes. 1882, 20 avril - 1882, 29 avril, 20 avril 1882 - 29 avril 1882; MC/ET/XXXVII/1057
  - Minutes. 1882, 1er mai - 1882, 9 mai, 1er mai 1882 - 9 mai 1882; MC/ET/XXXVII/1058
  - Minutes. 1882, 10 mai - 1882, 19 mai, 10 mai 1882 - 19 mai 1882; MC/ET/XXXVII/1059
  - Minutes. 1882, 20 mai - 1882, 31 mai, 20 mai 1882 - 31 mai 1882; MC/ET/XXXVII/1060
  - Minutes. 1882, 1er juin - 1882, 9 juin, 1er juin 1882 - 9 juin 1882; MC/ET/XXXVII/1061
  - Minutes. 1882, 10 juin - 1882, 20 juin, 10 juin 1882 - 20 juin 1882; MC/ET/XXXVII/1062
  - Minutes. 1882, 21 juin - 1882, 30 juin, 21 juin 1882 - 30 juin 1882; MC/ET/XXXVII/1063
  - Minutes. 1882, 1er juillet - 1882, 12 juillet, 1er juillet 1882 - 12 juillet 1882; MC/ET/XXXVII/1064
  - Minutes. 1882, 13 juillet - 1882, 22 juillet, 13 juillet 1882 - 22 juillet 1882; MC/ET/XXXVII/1065
  - Minutes. 1882, 24 juillet - 1882, 31 juillet, 24 juillet 1882 - 31 juillet 1882; MC/ET/XXXVII/1066
  - Minutes. 1882, 1er août - 1882, 10 août, 1er août 1882 - 10 août 1882; MC/ET/XXXVII/1067
  - Minutes. 1882, 11 août - 1882, 24 août, 11 août 1882 - 24 août 1882; MC/ET/XXXVII/1068
  - Minutes. 1882, 25 août - 1882, 31 août, 25 août 1882 - 31 août 1882; MC/ET/XXXVII/1069
  - Minutes. 1882, 1er septembre - 1882, 14 septembre, 1er septembre 1882 - 14 septembre 1882; MC/ET/XXXVII/1070
  - Minutes. 1882, 15 septembre - 1882, 30 septembre, 15 septembre 1882 - 30 septembre 1882; MC/ET/XXXVII/1071
  - Minutes. 1882, 2 octobre - 1882, 11 octobre, 2 octobre 1882 - 11 octobre 1882; MC/ET/XXXVII/1072
  - Minutes. 1882, 12 octobre - 1882, 20 octobre, 12 octobre 1882 - 20 octobre 1882; MC/ET/XXXVII/1073
  - Minutes. 1882, 21 octobre - 1882, 31 octobre, 21 octobre 1882 - 31 octobre 1882; MC/ET/XXXVII/1074
  - Minutes. 1882, 2 novembre - 1882, 10 novembre, 2 novembre 1882 - 10 novembre 1882; MC/ET/XXXVII/1075
  - Minutes. 1882, 11 novembre - 1882, 20 novembre, 11 novembre 1882 - 20 novembre 1882; MC/ET/XXXVII/1076
  - Minutes. 1882, 21 novembre - 1882, 30 novembre, 21 novembre 1882 - 30 novembre 1882; MC/ET/XXXVII/1077
  - Minutes. 1882, 1er décembre - 1882, 8 décembre, 1er décembre 1882 - 8 décembre 1882; MC/ET/XXXVII/1078
  - Minutes. 1882, 9 décembre - 1882, 16 décembre, 9 décembre 1882 - 16 décembre 1882; MC/ET/XXXVII/1079
  - Minutes. 1882, 18 décembre - 1882, 30 décembre, 18 décembre 1882 - 30 décembre 1882; MC/ET/XXXVII/1080
  - Minutes. 1883, 3 janvier - 1883, 9 janvier, 3 janvier 1883 - 9 janvier 1883; MC/ET/XXXVII/1081
  - Minutes. 1883, 10 janvier - 1883, 17 janvier, 10 janvier 1883 - 17 janvier 1883; MC/ET/XXXVII/1082
  - Minutes. 1883, 18 janvier - 1883, 24 janvier, 18 janvier 1883 - 24 janvier 1883; MC/ET/XXXVII/1083
  - Minutes. 1883, 25 janvier - 1883, 31 janvier, 25 janvier 1883 - 31 janvier 1883; MC/ET/XXXVII/1084
  - Minutes. 1883, 1er février - 1883, 10 février, 1er février 1883 - 10 février 1883; MC/ET/XXXVII/1085
  - Minutes. 1883, 12 février - 1883, 20 février, 12 février 1883 - 20 février 1883; MC/ET/XXXVII/1086
  - Minutes. 1883, 21 février - 1883, 28 février, 21 février 1883 - 28 février 1883; MC/ET/XXXVII/1087
  - Minutes. 1883, 2 mars - 1883, 10 mars, 2 mars 1883 - 10 mars 1883; MC/ET/XXXVII/1088
  - Minutes. 1883, 12 mars - 1883, 21 mars, 12 mars 1883 - 21 mars 1883; MC/ET/XXXVII/1089
  - Minutes. 1883, 22 mars - 1883, 31 mars, 22 mars 1883 - 31 mars 1883; MC/ET/XXXVII/1090
  - Minutes. 1883, 2 avril - 1883, 9 avril, 2 avril 1883 - 9 avril 1883; MC/ET/XXXVII/1091
  - Minutes. 1883, 9 avril - 1883, 19 avril, 9 avril 1883 - 19 avril 1883; MC/ET/XXXVII/1092
  - Minutes. 1883, 30 avril, 30 avril 1883; MC/ET/XXXVII/1093
  - Minutes. 1883, 1er mai - 1883, 8 mai, 1er mai 1883 - 8 mai 1883; MC/ET/XXXVII/1094
  - Minutes. 1883, 9 mai - 1883, 23 mai, 9 mai 1883 - 23 mai 1883; MC/ET/XXXVII/1095
- Répertoire(s) de Théophile DUHOMMET, 2 octobre 1878 - 22 juillet 1884; MC/RE/XXXVII/43 - MC/RE/XXXVII/44
  - Répertoire. 1878, 2 octobre - 1879, 2 décembre, 2 octobre 1878 - 2 décembre 1879; MC/RE/XXXVII/43
    Répertoire des notaires Victor Gozzoli (2 octobre 1878-20 septembre 1879), Théophile Duhomet (20 septembre 1879 -2 décembre 1882).
    Informations concernant le classement et la cotation:
    Le niveau inférieur de description, quand il existe, correspond aux mentions d'actes contenues dans le répertoire. Parmi celles-ci, certaines peuvent y être décrites, de manière plus ou moins détaillée. Pour consulter l'acte proprement dit, il convient de rechercher la cote au niveau des articles (registre ou liasse) des minutes du notaire (cote de type 'MC/ET').
  - Répertoire. 1882, 2 décembre - 1884, 22 juillet, 2 décembre 1882 - 22 juillet 1884; MC/RE/XXXVII/44
    Répertoire des notaire Théophile Duhomet (2 décembre 1882-23 mai 1883), Alexandre Jumel (23 mai 1883-22 juillet 1884).